臺灣新竹地方法院刑事判決　　　　　　　100年度易緝字第6號
公　訴　人　臺灣新竹地方法院檢察署檢察官
被　　　告　宋正龍
上列被告因竊盜案件，經檢察官提起公訴（97年度偵字第6356號
），本院判決如下：
    主  文
宋正龍犯竊盜罪，處有期徒刑參月，如易科罰金，以新台幣壹仟
元折算壹日。
    事  實
一、宋正龍於民國97年2 月6 日8 時40分許駕駛其向來旺汽車有
    限公司承租，車號為ZZ-4427 之自用小貨車，行經胡建平位
    於新竹市○村路851 巷8 號住所旁之物料存放場時，竟基於
    意圖為自己不法所有之竊盜犯意，以徒手將鐵質支柱搬運至
    其駕駛上開小貨車後方置貨處之方式，竊取胡建平所有並置
    放於上開存放場內之鐵質支柱共23支（價值約新臺幣11500
    元），得手後正欲駕車離開現場之際，適胡建平聽見搬運鐵
    材聲音，乃前往存放場查看，發現宋正龍上開竊盜犯行，便
    上前表明該鐵質支柱為自己所有，並欲攔阻宋正龍，宋正龍
    本欲駕車逃逸，惟胡建平持棍棒將上開車輛之前擋風玻璃打
    破，宋正龍情急之下遂棄車逃逸，嗣經胡建平報警後，警方
    藉由上開貨車循線查知係宋正龍所承租駕駛，並於車內扣得
    宋正龍所有之0000000000行動電話1 支（內含SI M卡1 張）
    ，並於該車排檔桿上採得檳榔殘渣內之DNA ，經檢驗結果與
    宋正龍之唾液檢體DNA 相符，而查悉上情。
二、案經新竹市警察局第三分局報告臺灣新竹地方法院檢察署檢
    察官偵查起訴。
    理  由
一、按被告以外之人於審判外之言詞或書面陳述，除法律有規定
    者外，不得作為證據；又被告以外之人於審判外之陳述，雖
    不符合同法第159 條之1 至第159 條之4 之規定，但經當事
    人於審判程序同意作為證據，法院審酌該言詞陳述或書面陳
    述作成時之情況，認為適當者，亦得為證據。當事人、代理
    人或辯護人於法院調查證據時，知有第159 條第1 項不得為
    證據之情形，而未於言詞辯論終結前聲明異議者，視為有前
    項之同意，刑事訴訟法第159 條第1 項及第159 條之5 分別
    定有明文。本判決以下所引用被告以外之人於審判外陳述之
    證據，雖屬傳聞證據，然被告對該證據之證據能力均不爭執
    ，本院審酌上開證據製作時之情況，尚無違法不當之處，且
    認為以之作為證據應屬適當，乃認有證據能力，合先敘明。
二、上開犯罪事實，業據被告於本院審理時坦承不諱（本院卷第
    57至59頁、第73頁背面、第76頁背面、第77頁及其背面），
    核與證人即告訴人胡建平於警詢及偵查中之證述（見97年度
    偵字第6356號卷第27至29頁、第30頁、第31頁）、證人即來
    旺汽車有限公司與被告接洽承租車輛之承辦人徐瑞郎於警詢
    中之證述（見上開偵查卷第35至38頁）大致相符，而警方自
    上開貨車排檔桿上採集檳榔殘渣中之DNA ，經送內政部警政
    署刑事警察局輸入該局資料庫比對後，鑑驗結果認與被告於
    另案遭採集之檢體DNA 型別相符，研判係來自同一人等情，
    亦有內政部警政署刑事警察局97年2 月26日刑醫字第097002
    3094號鑑驗書在卷可稽（見上開偵查卷第47、48頁），此外
    尚有刑案現場照片3 幀、贓物認領保管單、現場勘察照片9
    幀、扣押物品目錄表附卷可參（見上開偵查卷第41至43頁、
    第55至60頁）。
三、被告宋正龍前於初到案時之97年8 月8 日警詢中雖曾辯稱：
    伊表哥林榮興搬家需要用車，但沒有駕照無法租車，伊才去
    幫忙承租車號ZZ-4426 號自小貨車，然後交給林榮興使用，
    伊並無於上開時間駕駛該車竊取胡建平之鐵質支柱等語。惟
    查：證人林榮興於97年1 月26日即因案入桃園看守所，至97
    年5 月1 日轉送監執行，迄今尚未出獄等情，除有本院依職
    權調閱林榮興之臺灣高等法院被告前案紀錄表在卷可稽（見
    本院審理卷第25-34 頁）外，亦先後據證人林榮興於97年8
    月14日警詢中，於100 年7 月19日本院審理中到庭證稱：伊
    於本案發生時即97年2 月6 日係在桃園監獄內，當時警方有
    因本案將伊借提訊問，所以伊記得很清楚，被告也沒有將上
    開車輛交予伊使用等語明確（見本院審理卷第74頁正反面）
    ；而被告於本院訊問中亦自承其於警詢中之陳述是因為害怕
    方才說謊等情，亦有本院100 年7 月6 日準備程序筆錄在卷
    可稽（見本院審理卷第58頁背面），此外，尚可觀諸上開DN
    A 型別鑑定結果並非林榮興亦明，是被告前於警詢中之辯詞
    並不實在，被告於本院審理中之自白較為可信。
四、綜上，被告上開竊盜犯行，事證明確，應依法論科。
五、核被告所為，係犯刑法第320 條第1 項之普通竊盜罪。爰審
    酌被告於本案後，仍觸犯多起竊盜案件，刻經偵查中，被告
    現亦因竊盜案件遭判處罪刑而在監執行，有臺灣高等法院被
    告前案紀錄表在卷可稽，又被告正值青壯，竟不思以正當方
    法賺取金錢，竊取他人鐵質支柱意圖變賣，不僅侵害被害人
    之財產法益，亦影響社會治安秩序，又前於警詢中否認犯罪
    ，甚至推諉他人，通緝多次後方才到案，本不宜寬恕，惟念
    被告於本院審理中最終仍知坦承犯罪，態度良好，及斟酌被
    告竊取物品之動機，手段係徒手搬運，物品價值約11500 元
    （見偵查卷第29頁被害人之警詢筆錄）、學歷不高、尚與女
    友育有3 名女兒（參照本院卷第57頁背面被告供述）等一切
    情狀，量處如主文所示之刑，並諭知易科罰金之折算標準。
    扣案之0000000000行動電話1 支（內含SIM 卡1 張）雖為被
    告所有，然並非供本案犯罪所用之物，爰不併予宣告沒收，
    附此敘明。
據上論斷，應依刑事訴訟法第299 條第1 項前段，刑法第320 條
第1 項、第41條第1 項前段，刑法施行法第1條之1，判決如主文
。
本案經檢察官邱宇謙到庭執行職務。
中    華    民    國    100    年    7    月    22    日
                  刑事第五庭    法  官  蔡川富
以上正本證明與原本無異。
如不服本判決應於收受判決後10日內向本院提出上訴書狀，並應
敘述具體理由。其未敘述上訴理由者，應於上訴期間屆滿後20日
內向本院補提理由書 (均須按他造當事人之人數附繕本)「 切勿
逕送上級法院」。
中    華    民    國    100    年    7    月    22    日
                                書記官  劉雅文
中華民國刑法第320條
（普通竊盜罪、竊佔罪）
意圖為自己或第三人不法之所有，而竊取他人之動產者，為竊盜
罪，處5 年以下有期徒刑、拘役或 5 百元以下罰金。
意圖為自己或第三人不法之利益，而竊佔他人之不動產者，依前
項之規定處斷。
前二項之未遂犯罰之。